# 请教陈版：公司在证券公司存入的资金，购买股票，是在“其他货币资金——存出投资....

提问人：kangmengjia 时间：2020-02-26 08:05:27
请教陈版：公司在证券公司存入的资金，买入股票，是在 “其他货币资金——存出投资款”核算吗？还是属于新金融工具准则下的“债权投资”？？

回答人：chenyiwei
存入证券公司，尚未实际用于投资的款项，应列报为“其他货币资金——存出投资款”（这一点在新旧金融工具准则下无区别）。不属于新金融工具准则下的债权投资。